臺灣桃園地方法院刑事判決
111年度審交易字第313號
公  訴  人  臺灣桃園地方檢察署檢察官 
被      告  施佶佐



上列被告因公共危險案件，經檢察官提起公訴（111年度偵字第1
7969號），被告於本院準備程序進行中，就被訴事實為有罪之陳
述，經本院告知簡式審判程序意旨，並聽取當事人意見後，裁定
依簡式審判程序審理，判決如下：
    主  文
施佶佐犯不能安全駕駛動力交通工具罪，累犯，處有期徒刑玖月
。
    事實及理由
一、本案犯罪事實及證據，除證據部分補充「被告施佶佐於本院
    審理時之自白」外，其餘均引用起訴書之記載（如附件）。
二、論罪科刑：
  ㈠核被告所為，係犯刑法第185 條之3 第1 項第1 款之不能安
    全駕駛動力交通工具罪。
  ㈡依照司法院釋字第775號解釋意旨及刑事訴訟法第161條第1項
    規定可知，檢察官就前階段被告構成「累犯事實」負擔主張
    及舉證責任，並就後階段被告依累犯規定「加重其刑事項」
    負擔主張及說明責任（最高法院110年度台上大字第5660號
    裁定意旨參照）。本件檢察官就被告有犯罪事實欄所載之累
    犯事實，業已提出被告之前案紀錄表在案（參起訴書之記載
    及111年度偵字第17969號卷第49至59頁），且為被告所坦白
    承認（參本院審卷民國111年8月17日準備程序筆錄第2至3頁
    ），應認足以證明被告累犯之事實。又檢察官於審理時主張
    被告一再犯本罪，請本院依累犯之規定加重其刑。而被告前
    因公共危險案件，經臺灣臺中地方法院以109年交易字第123
    5號判處有期徒刑8月，併科罰金1萬元確定，有期徒刑部分
    於110年7月18日執行完畢出監等情，有臺灣高等法院被告前
    案紀錄表在卷可參(見審卷第16至17頁)。本院審酌其受有期
    徒刑執行完畢後，5年以內故意再犯本案有期徒刑以上之罪
    ，為累犯。且係一再犯同罪質之罪，足見其惡性及對刑罰反
    應力薄弱，應依刑法第47條第1 項規定，加重其最低本刑（
    司法院大法官會議釋字第775號解釋意旨參照）。
  ㈢爰以行為人之責任為基礎，審酌被告漠視政府對酒後不駕駛
    動力交通工具之法令宣導，罔顧自己之生命、身體，更不顧
    公眾往來與其他用路人之安全，依舊貿然於酒後駕車上路，
    顯見其輕忽酒後駕車所造成之潛在危險性，法治觀念薄弱。
    且被告前已觸犯7次刑法第185條之3公共危險罪，而分經法
    院判處罪刑確定。竟仍不知警惕，一再漠視法律禁令，又第
    8次再犯本案，實屬不該。併衡酌被告本案吐氣所含酒精濃
    度為每公升0.9毫克，暨其犯後坦承犯行，態度尚可等一切
    情狀，量處如主文所示之刑。
四、應適用之法條：
　　刑事訴訟法第273 條之1 第1 項、第299 條第1 項前段、第
    310 條之2 、第454 條第2 項，刑法第185 條之3 第1 項第
    1 款、第47條第1 項，刑法施行法第1 條之1 第1 項。
五、如不服本判決應於收受判決後20日內向本院提出上訴書狀，
    並應敘述具體理由。其未敘述上訴理由者，應於上訴期間屆
    滿後20日內向本院補提理由書（均須按他造當事人之人數附
    繕本）「切勿逕送上級法院」。
本案經檢察官劉仲慧到庭執行職務。
中　　華　　民　　國　　111 　年　　9 　　月　　14　　日
                    刑事審查庭    法  官  呂曾達
以上正本證明與原本無異。
如不服本判決應於收受判決後20日內向本院提出上訴書狀，並應
敘述具體理由。其未敘述上訴理由者，應於上訴期間屆滿後20日
內向本院補提理由書(均須按他造當事人之人數附繕本)「切勿逕
送上級法院」。 
    　　　　　　　　　　　　　　　書記官　楊淨雲
中　　華　　民　　國　　111 　年　　9 　　月　　15　　日
附錄本案論罪科刑依據之法條：
中華民國刑法第185 條之3 第1 項
駕駛動力交通工具而有下列情形之一者，處3 年以下有期徒刑，
得併科30萬元以下罰金：
一、吐氣所含酒精濃度達每公升0.25毫克或血液中酒精濃度達百
    分之0.05以上。
二、有前款以外之其他情事足認服用酒類或其他相類之物，致不
    能安全駕駛。
三、服用毒品、麻醉藥品或其他相類之物，致不能安全駕駛。
附件：
臺灣桃園地方檢察署檢察官起訴書
                                    111年度偵字第17969號
　　被　　　告　施佶佐　男　39歲（民國00年0月00日生）
　　　　　　　　　　　　住○○市○○區○○路000巷00弄0                            ○0號
　　　　　　　　　　　　居桃園市○鎮區○○路00巷00號之1
　　　　　　　　　　　　國民身分證統一編號：Z000000000號
上列被告因公共危險案件，已經偵查終結，認應該提起公訴，茲
將犯罪事實及證據並所犯法條分敘如下：
　　　　　　犯罪事實
一、施佶佐曾犯公共危險案件，經臺灣臺中地方法院以109年交
    易字第1235號判處有期徒刑8月併科罰金1萬元確定，有期徒
    刑部分於民國110年7月18日執行完畢。仍不知警惕，於111
    年3月14日1時至6時許，在其居所飲用高粱酒後，明知飲酒
    後已達不得駕駛動力交通工具之程度，仍基於酒後駕駛動力
    交通工具之犯意，於同日15時10分許，自其住處騎乘車牌號
    碼000-0000號普通重型機車上路，嗣於同日15時31分許，行
    經桃園市○鎮區○○路00巷00號，為警攔檢盤查，並測得吐氣
    所含酒精濃度達每公升0.9毫克。　　　
二、案經桃園市政府警察局平鎮分局報告偵辦。
　　　　　　證據並所犯法條
一、上揭犯罪事實，業據被告施佶佐於警詢時及偵訊中坦承不諱
    ，復有酒精測定紀錄表、桃園市政府警察局舉發違反道路交
    通管理事件通知單各1份在卷可稽，被告犯嫌堪以認定。
二、核被告施佶佐所為，係犯刑法第185條之3第1項第1款之公共
    危險罪嫌。被告曾受有期徒刑之執行完畢，有本署刑案資料查
    註紀錄表可參，其於前案執行完畢後，5年以內故意再犯本件有
    期徒刑以上之罪，為累犯，請依刑法第47條第1項及參照大法
    官會議釋字第775號解釋意旨，審酌是否依刑法累犯規定加重
    其刑。
三、依刑事訴訟法第251條第1項提起公訴。
　  此　致
臺灣桃園地方法院
中　　華　　民　　國　 111　　年　　5 　　月　　6 　　日
　　　　　　　　　　　　　　　檢　察　官  賴建如
本件證明與原本無異　　　　　　　　　　　　　　　　　　　
中　　華　　民　　國　 111　　年　　5  　 月　　23 　 日
                              書  記  官  吳文惠
所犯法條：刑法第185條之3
中華民國刑法第185條之3
駕駛動力交通工具而有下列情形之一者，處 2 年以下有期徒刑
，得併科 20 萬元以下罰金：
一、吐氣所含酒精濃度達每公升零點二五毫克或血液中酒精濃度
    達百分之零點零五以上。
二、有前款以外之其他情事足認服用酒類或其他相類之物，致不
    能安全駕駛。
三、服用毒品、麻醉藥品或其他相類之物，致不能安全駕駛。
因而致人於死者，處 3 年以上 10 年以下有期徒刑；致重傷者
，處 1 年以上 7 年以下有期徒刑。
曾犯本條或陸海空軍刑法第 54 條之罪，經有罪判決確定或經緩
起訴處分確定，於五年內再犯第 1 項之罪因而致人於死者，處
無期徒刑或 5 年以上有期徒刑；致重傷者，處 3 年以上 10 年
以下有期徒刑。